it: Condizioni di neve adatte: Neve artificiale; Neve a grana grossa; Neve a grana fine; Neve ghiacciata; Neve fresca; Neve vecchia; Neve farinosa; Neve trasformata; Universale; Neve bagnata; Altro
en: Suitable snow conditions: Artificial snow; Coarse snow; Fine-grained snow; Icy snow; New snow; Old snow; Powder snow; Transformed snow; Universal; Wet snow; Other
de: Geeignete Schneebedingungen: Kunstschnee; Grober Schnee; Feinkörniger Schnee; Eisiger Schnee; Neuschnee; Altschnee; Pulverschnee; Umgeformter Schnee; Universell; Nasser Schnee; Sonstige
pt-BR: Condições de neve adequadas: Neve artificial; Neve grossa; Neve fina; Neve gelada; Neve nova; Neve velha; Neve em pó; Neve transformada; Universal; Neve molhada; Outros
ko: 적합한 설질 조건: 인공눈; 거친 눈; 가루눈; 얼음눈; 새눈; 오래된 눈; 파우더 눈; 다져진 눈; 범용; 젖은 눈; 기타
da: Egnede sneforhold: Kunstsne; Grov sne; Finkornet sne; Iset sne; Nysne; Gammel sne; Puddersne; Omdannet sne; Universel; Våd sne; Andet
vi: Điều kiện tuyết phù hợp: Tuyết nhân tạo; Tuyết hạt to; Tuyết hạt mịn; Tuyết đóng băng; Tuyết mới; Tuyết cũ; Tuyết xốp; Tuyết biến đổi; Đa dụng; Tuyết ướt; Khác
ru: Подходящие снежные условия: Искусственный снег; Крупнозернистый снег; Мелкозернистый снег; Обледенелый снег; Свежий снег; Старый снег; Пушистый снег; Трансформированный снег; Универсальные условия; Мокрый снег; Другое
tr: Uygun kar koşulları: Yapay kar; İri taneli kar; İnce taneli kar; Buzlu kar; Taze kar; Eski kar; Toz kar; Dönüşmüş kar; Evrensel; Islak kar; Diğer
nb: Egnede snøforhold: Kunstsnø; Grov snø; Finkornet snø; Isete snø; Nysnø; Gammel snø; Puddersnø; Omdannet snø; Universell; Våt snø; Annet
ro-RO: Condiții de zăpadă potrivite: Zăpadă artificială; Zăpadă granulată; Zăpadă cu granulație fină; Zăpadă înghețată; Zăpadă proaspătă; Zăpadă veche; Zăpadă pulver; Zăpadă transformată; Universal; Zăpadă umedă; Altele
hr-HR: Pogodni snježni uvjeti: Umjetni snijeg; Krupni snijeg; Sitnozrnati snijeg; Zaleđeni snijeg; Novi snijeg; Stari snijeg; Prhki snijeg; Transformirani snijeg; Univerzalno; Mokri snijeg; Ostalo
el: Κατάλληλες συνθήκες χιονιού: Τεχνητό χιόνι; Χονδρόκοκκο χιόνι; Λεπτόκοκκο χιόνι; Παγωμένο χιόνι; Φρέσκο χιόνι; Παλιό χιόνι; Χιόνι πούδρα; Μεταμορφωμένο χιόνι; Γενικής χρήσης; Υγρό χιόνι; Άλλο
bg-BG: Подходящи снежни условия: Изкуствен сняг; Едър сняг; Дребнозърнест сняг; Заледен сняг; Пресен сняг; Стар сняг; Снежен прах (пудра); Трансформиран сняг; Универсални условия; Мокър сняг; Друго
hu: Megfelelő hóviszonyok: Műhó; Durva hó; Apró szemcsés hó; Jeges hó; Friss hó; Régi hó; Porhó; Átalakult hó; Univerzális; Nedves hó; Egyéb
pl: Odpowiednie warunki śniegowe: Sztuczny śnieg; Śnieg gruboziarnisty; Drobnoziarnisty śnieg; Zlodowaciały śnieg; Nowy śnieg; Stary śnieg; Śnieg puchowy; Przeobrażony śnieg; Uniwersalne; Mokry śnieg; Inne
nl: Geschikt voor sneeuwomstandigheden: Kunstsneeuw; Grove sneeuw; Fijnkorrelige sneeuw; IJzige sneeuw; Verse sneeuw; Oude sneeuw; Poedersneeuw; Getransformeerde sneeuw; Universeel; Natte sneeuw; Overig
th: สภาพหิมะที่เหมาะสม: หิมะเทียม; หิมะเนื้อหยาบ; หิมะเนื้อละเอียด; หิมะปนน้ำแข็ง; หิมะตกใหม่; หิมะเก่า; หิมะแบบผง; หิมะที่เปลี่ยนสภาพ; อเนกประสงค์; หิมะเปียก; อื่นๆ
sl-SI: Primerne snežne razmere: Umetni sneg; Zrnat sneg; Drobnozrnat sneg; Poledenel sneg; Nov sneg; Star sneg; Pršič; Preobražen sneg; Univerzalno; Moker sneg; Drugo
fr: Conditions de neige compatibles: Neige artificielle; Neige à gros grains; Neige à grains fins; Neige glacée; Neige fraîche; Neige ancienne; Poudreuse; Neige transformée; Universelle; Neige mouillée; Autre
pt-PT: Condições de neve adequadas: Neve artificial; Neve grossa; Neve de grão fino; Neve gelada; Neve nova; Neve velha; Neve em pó; Neve transformada; Universal; Neve molhada; Outro
zh-CN: 适用雪况: 人造雪; 粗雪; 细雪; 冰雪; 新雪; 老雪; 粉雪; 变质雪; 通用; 湿雪; 其他
es: Condiciones de nieve adecuadas: Nieve artificial; Nieve gruesa; Nieve de grano fino; Nieve helada; Nieve nueva; Nieve vieja; Nieve polvo; Nieve transformada; Universal; Nieve húmeda; Otro
ja: 対応雪質: 人工雪; 粗目雪; 細粒雪; アイスバーン; 新雪; 旧雪; パウダースノー; 締まり雪; ユニバーサル; 湿雪; その他
sv: Lämpliga snöförhållanden: Konstsnö; Grovkornig snö; Finkornig snö; Isig snö; Nysnö; Gammal snö; Pudersnö; Omslagsnö; Universell; Blötsnö; Övrigt
lt-LT: Tinkamos sniego sąlygos: Dirbtinis sniegas; Stambus sniegas; Smulkus sniegas; Apledėjęs sniegas; Šviežias sniegas; Senas sniegas; Purus sniegas; Transformuotas sniegas; Universalus; Šlapias sniegas; Kitas
zh-TW: 適用雪況: 人造雪; 粗雪; 細粒雪; 結冰雪; 新雪; 舊雪; 粉雪; 變質雪; 通用; 濕雪; 其他
fi: Sopivat lumiolosuhteet: Tekolumi; Karkea lumi; Hienorakeinen lumi; Jäinen lumi; Uusi lumi; Vanha lumi; Puuterilumi; Muuntunut lumi; Yleiskäyttö; Märkä lumi; Muu
cs: Vhodné sněhové podmínky: Umělý sníh; Hrubozrnný sníh; Jemnozrnný sníh; Zledovatělý sníh; Nový sníh; Starý sníh; Prašan; Transformovaný sníh; Univerzální; Mokrý sníh; Jiné
sk-SK: Vhodné snehové podmienky: Umelý sneh; Hrubozrnný sneh; Jemnozrnný sneh; Zľadovatený sneh; Nový sneh; Starý sneh; Prašan; Transformovaný sneh; Univerzálne; Mokrý sneh; Iné